# BT项目是按照完工进度全额确认收入，还是只确认服务费收入。

提问人：wjlong12009 时间：2017-11-01 23:03:45
请教陈版，BT项目是按照完工进度全额确认收入，还是只确认服务费收入。 业务背景：A公司与政府签订委托代建协议，约定由A公司负责项目的投融资和建设，项目完工后移交给政府，政府根据回购协议在规定的期限内支付回购资金。项目立项、可研均在A公司，但在实际操作过程中，政府为了加强对项目的监督，该项目资金由A公司打给当地代建局，再由代建局打给施工方。该项目招标由代建局进行，施工合同由代建局和施工方签订。这种情况下，A公司是否可以按照完工进度全额确认收入。

回答人：chenyiwei
因为“该项目招标由代建局进行，施工合同由代建局和施工方签订”，表明A公司并不就工程建设向政府承担首要责任，A公司仅仅提供资金和管理服务，因此可以按净额法核算，只确认管理费收入和利息收入。

提问人：kxcpa 时间：2018-02-06 10:16:05
您好陈老师，请教您个问题，BT项目总回购款 1000 万元（包括投资成本 900 万元，投资回报 100 万元），协议约定回购当月底支付回购款总额的30%，第 20 个月支付35%，第 30 个月支付35%。准则讲解和注会教材查到的例题都是收款进度与时间进度相同，实务中两者不相同时， 问题 1 ：回购当月底的未实现融资收益=100-30=70万元？ 还是需要根据实际利率计算确定，例如计算的实际月利率1%，回购当月底未实现融资收益=100万元 - 900×1个月×1%=91万元？ 问题 2 ：因为第一期收款时间距业主确认回购的时间很短，实际不到 10 天就收到了第一期30%的款项，那么投资回报 100 万元视为总投资成本 900 万元的投资回报，还是未收回投资成本部分900×70%=630万元的投资回报？

回答人：chenyiwei
1 、根据实际利率计算确定，不是根据名义的还本和收益金额的划分确定。 2 、是未收回投资成本部分900×70%=630万元的投资回报。